【裁判字號】    95,交聲,22
【裁判日期】    950227
【裁判案由】    違反道路交通管理處罰條例聲明異議
【裁判全文】
臺灣新竹地方法院交通事件裁定         95年度交聲字第22號
移送機關  交通部公路總局新竹區監理所新竹市監理站
異議人即
受處分人  甲○
上列異議人因違反道路交通管理處罰條例案件，對交通部公路總
局新竹區監理所新竹市監理站於中華民國九十四年十二月十九日
所為之竹監新自第裁五一─Ｕ00000000號裁決書聲明異
議，本院裁定如下：
    主  文
異議駁回。
    理  由
一、原處分意旨略以：異議人即受處分人甲○於民國九十四年十
    二月二日下午三時許，駕駛車號六五一二─ＭＸ號自用小客
    車，行經新竹市科學園區○○路時，為內政部警政署保安警
    察第二總隊警員以其領有號牌而未懸掛為由開單舉發，因異
    議人違規事證明確，爰依道路交通管理處罰條例第十二條第
    一項第七款及第二項之規定，裁處異議人罰鍰新臺幣（下同
    ）三千六百元，並吊銷牌照。
二、聲明異議意旨略以：異議人於九十四年四月底訂購一部四輪
    傳動汽車，原應於同年七月八日交車，同年十一月底業務員
    雖通知車子好了，但原先講好之換裝皮椅、前後保險桿及側
    輻桿等工作尚未完成，同年月三十日太古集團將車籍資料送
    到，異議人原預計於同年十二月六日自己前去領牌、掛牌，
    但太古集團一定要在同年十一月三十日當天拿到行照影本，
    異議人遂於同年十一月三十日中午前領得六五一二─ＭＸ號
    牌，並於同日晚上交給業務員寄到中壢太古集團。同年十一
    月三十日至十二月五日汽車廠一直在處理修正之套件。同年
    十二月二日中午（原聲明異議狀誤為十二月五日），因異議
    人請輪胎行對上開汽車之輪胎所做之換裝發生問題，欲到新
    竹市○○路上之輪胎行做調整，當時該部汽車行照及車籍資
    料均在車上，但車牌號碼在另部雙龍汽車內，異議人駕車行
    經科學園區時為保二大隊人員以未掛車牌為由開單舉發，然
    異議人當時駕駛之汽車防撞條並未拿掉，皮椅仍由膠套包著
    ，一看就知道是尚未交車之新車，異議人當時並出示該部汽
    車之車籍及行照，同時要求觀看警員之服務證件，但警員不
    願出示證件，於扣下異議人之行照後即行離去，嗣新竹市監
    理站即裁處罰鍰及吊銷牌照之處分。迨於同年十二月十九日
    ，監理站人員與汽車廠技師將異議人新買之汽車引擎室全部
    打開檢查後，才於同日下午領到另申請之九一二八─ＭＸ號
    牌，爰依法聲明異議。
三、按汽車號牌每車兩面，應正面懸掛於車輛前後端之明顯適當
    位置；道路交通安全規則第十一條第一項第一款定有明文。
    汽車已領有號牌而未懸掛者，處汽車所有人三千六百元以上
    一萬零八百元以下罰鍰，已領有之牌照並吊銷之；道路交通
    管理處罰條例第十二條第一項第七款、第二項亦有規定。
四、經查：
（一）異議人於九十四年十二月二日下午三時許，駕駛其新購置
      之汽車行經新竹市科學園區○○路時，因該部汽車未懸掛
      業已領得之六五一二─ＭＸ號牌，為內政部警政署保安警
      察第二總隊第三大隊第四中隊警員攔下後，以其領有號牌
      而未懸掛為由開單舉發，嗣交通部公路總局新竹區監理所
      新竹市監理站據以裁罰三千六百元，並牌照吊銷等情，業
      經異議人於異議狀上記載明確，並有舉發違反道路交通管
      理事件通知單及裁決書各一份在卷可稽，堪認異議人於上
      開時地所駕駛之汽車，確未懸掛已領有號牌之事實。
（二）異議人固辯稱案發當時尚未交車，其只是開車去做輪胎調
      整等語，然異議人於案發當時既已自行申請而領得汽車號
      牌，其駕車上路時，自應依規定將領得之號牌懸掛於車輛
      前後端明顯適當之位置處，其未懸掛號牌即行駕車上路，
      確已違反上開規定。至於該部汽車是否已經交車，或異議
      人駕車上路之原因為何，與其上開違規事項究屬二事，自
      無從據為免罰之理由。綜上，異議人確有領有號牌而未懸
      掛之違規事項，交通部公路總局新竹區監理所新竹市○○
      ○道路交通管理處罰條例第十二條第一項第七款、第二頁
      之規定，對異議人裁罰三千六百元，並牌照吊銷之處分即
      無違誤，異議人之異議並無理由，應予駁回。
五、據上論斷，應依道路交通案件處理辦法第十九條，裁定如主
    文。
中    華    民    國    九十五  年  二  月  二十七  日
                           交通法庭法  官  林昌義
以上正本證明與原本無異。
如不服本裁定，應於裁定送達後5日內向本院提出抗告狀。
中    華    民    國    九十五  年  二  月  二十七  日
                                   書記官  江靜玲


司法院資訊處製作；財團法人民間司法改革基金會備份。
